臺灣臺北地方法院民事裁定
110年度抗字第430號
抗  告  人  展雲事業股份有限公司

法定代理人  鍾克信  
相  對  人  譚王淑霞
上列當事人間聲請本票裁定事件，抗告人對於民國110年11月4日
本院司法事務官所為110年度司票字第17435號民事裁定提起抗告
，本院裁定如下：
    主  文
抗告駁回。
抗告訴訟費用新臺幣壹仟元由抗告人負擔。
    理  由
一、按執票人向本票發票人行使追索權時，得聲請法院裁定後強
    制執行，票據法第123條定有明文。又本票執票人依上開法
    條之規定聲請時，此項聲請之裁定及抗告法院之裁定，僅依
    非訟事件程序，以審查強制執行許可與否，並無確定實體上
    法律關係存否之效力，如發票人就票據債務之存否有爭執時
    ，應由發票人提起確認之訴，以資解決（最高法院56年度台
    抗字第714 號、57年度台抗字第76號裁判意旨參照）。另免
    除作成拒絕證書之本票，執票人聲請裁定准予強制執行時，
    毋庸提出已為付款提示之證據，票據債務人如主張本票未經
    執票人提示，依票據法第124條準用同法第95條但書之規定
    ，應由其負舉證之責（最高法院72年度台上字第598號、84
    年度台抗字第22號裁判意旨參照）。
二、相對人聲請意旨略以：伊執有抗告人簽發如附表所示之本票
    2紙，付款地未載，利息未約定，並免除作成拒絕證書（下
    合稱系爭本票），詎系爭本票經提示後未獲付款，爰依票據
    法第123條聲請裁定許可強制執行等語，並提出系爭本票為
    證，原裁定認相對人之聲請與票據法第123條規定相符而裁
    定系爭本票准予強制執行。
三、抗告人不服原裁定，提起本件抗告，抗告意旨略以：系爭本
    票非由伊所簽發，另相對人亦未向伊提示系爭本票等語。經
    查，相對人主張其執有抗告人簽發之系爭本票，並免除作成
    拒絕證書，詎屆期提示未獲付款等情，已據提出系爭本票為
    證，原裁定就系爭本票為形式上之審查，認其已具備本票各
    項應記載事項，乃准許強制執行，經核並無違誤。抗告人所
    辯系爭本票非其所簽發，核屬實體上爭執，尚非本件非訟事
    件程序所得審究。又系爭本票既載明免除作成拒絕證書及通
    知拒絕事由，則相對人聲請裁定准予強制執行時，自毋庸提
    出已為付款提示之證據，抗告人如主張相對人未為提示，自
    應由抗告人負舉證之責，惟抗告人並未提出證據證明相對人
    未提示系爭本票，是抗告人此部分之抗辯並非可採。由上，
    原裁定裁定准予系爭本票強制執行，並無不當，抗告意旨指
    摘原裁定不當，求予廢棄，為無理由，應予駁回。
四、據上論結，本件抗告為無理由，爰裁定如主文。
中　　華　　民　　國　　110 　年　　12　　月　　15　　日
                  民事第五庭  審判長法　官  匡  偉 
                                    法  官  王唯怡
                                    法  官  陳乃翊
以上正本係照原本作成。
本裁定僅得以適用法規顯有錯誤為理由提起再抗告。如提起再抗
告，應於裁定送達後10內委任律師為代理人向本院提出再抗告狀
，並繳納再抗告費新臺幣1,000元。
中　　華　　民　　國　　110 　年　　12　　月　　15　　日
                                    書記官  詹雅筠
附表：　　　　　　　　　　　　　　　　
編號 發票日（民國） 票面金額（新臺幣） 到期日（民國） 票據號碼 1 110年7月30日 240萬2480元 110年9月18日 TH113554 2 110年7月30日 120萬1240元 110年9月19日 TH113553